【裁判字號】    97,上訴,3035
【裁判日期】    970801
【裁判案由】    毒品危害防制條例
【裁判全文】
臺灣高等法院刑事判決                97年度上訴字第3035號
上  訴  人
即  被  告  甲○○
上列上訴人即被告因毒品危害防制條例案件，不服臺灣臺北地方
法院96年度訴字第1837號，中華民國97年5 月27日第一審判決（
起訴案號：臺灣臺北地方法院檢察署96年度毒偵字第3241號），
提起上訴，本院判決如下：
    主  文
上訴駁回。
    理  由
一、依刑事訴訟法第三百五十條、第三百六十一條、第三百六十
    二條、第三百六十七條規定，不服地方法院之第一審判決而
    上訴者，須提出上訴書狀，並應敘述具體理由，為上訴必備
    之程式；其所提出之書狀未敘述上訴理由，或僅曾以言詞陳
    述上訴理由者，均應於上訴期間屆滿後二十日內補提理由書
    於第一審法院。第一審法院經形式審查，認逾期未補提上訴
    理由者，應定期間先命補正；逾期未補正者，為上訴不合法
    律上之程式，應以裁定駁回。倘已提出上訴理由，但所提非
    屬具體理由者，則由第二審法院以上訴不合法律上之程式，
    判決駁回。而所謂具體理由，必係依據卷內既有訴訟資料或
    提出新事證，指摘或表明第一審判決有何採證認事、用法或
    量刑等足以影響判決本旨之不當或違法，而構成應予撤銷之
    具體事由，始克當之（例如：依憑證據法則具體指出所採證
    據何以不具證據能力，或依憑卷證資料，明確指出所為證據
    證明力之判斷如何違背經驗、論理法則）；倘僅泛言原判決
    認定事實錯誤、違背法令、量刑失之過重或輕縱，而未依上
    揭意旨指出具體事由，或形式上雖已指出具體事由，然該事
    由縱使屬實，亦不足以認為原判決有何不當或違法者（例如
    ：對不具有調查必要性之證據，法院未依聲請調查亦未說明
    理由，或援用證據不當，但除去該證據仍應為同一事實之認
    定），皆難謂係具體理由，俾與第二審上訴制度旨在請求第
    二審法院撤銷、變更第一審不當或違法之判決，以實現個案
    救濟之立法目的相契合，並節制濫行上訴。 (最高法院九十
    七年度台上字第八九二號判決意旨參照）
二、經查，上訴人即被告甲○○不服原審判決提起上訴，其所提
    出之上訴狀僅記載其對原審判決不服，理由後補云云，揆諸
    前開說明，核非已敘述具體上訴理由，本院爰依刑事訴訟法
    第三百六十七條但書規定，於九十七年七月八日裁定限其於
    裁定送達後七日內補正，如逾期未補正，即判決駁回之。被
    告雖補具「上訴理由書」到院，但觀之該「上訴理由書」，
    僅載稱其因工作輪班需要熬夜，乃未經熟慮施用毒品支撐精
    神，如今深感悔悟，且其犯罪情節輕微，並未傷害他人，堪
    以憫恕，又其已坦承犯行，願意接受法律制裁，加以配偶身
    體欠佳，家中亟需被告獨立支撐，為此請求從輕量刑云云。
    經核前開上訴意旨並未指摘或表明第一審判決有何採證認事
    、用法或量刑等足以影響判決本旨之不當或違法，而構成應
    予撤銷之具體事由，應非屬合法正當之「具體理由」。依上
    開說明，本件上訴不合上訴之法定要件，應予駁回，並不經
    言詞辯論為之。
三、依刑事訴訟法第三百六十七條前段、第三百七十二條，判決
    如主文。
中    華    民    國    97    年    8     月    1    日
            刑事第九庭審判長法  官  陳貽男
                            法  官  許宗和
                            法  官  周盈文
以上正本證明與原本無異。
如不服本判決，應於收受送達後十日內向本院提出上訴書狀，其
未敘述上訴之理由者並得於提起上訴後十日內向本院補提理由書
（均須按他造當事人之人數附繕本）。
                            書記官  余姿慧
中    華    民    國    97    年    8     月    1    日


司法院資訊處製作；財團法人民間司法改革基金會備份。
